【裁判字號】    89,訴,270
【裁判日期】    890601
【裁判案由】    違反槍砲彈藥刀械管制條例
【裁判全文】
台灣新竹地方法院刑事判決                          八十九年度訴字第二七號
    公  訴  人  台灣新竹地方法院檢察署檢察官
    被      告  甲○○
右列被告因違反槍砲彈藥刀械管制條例案件，經檢察官聲請簡易判決處刑（八十九年
度偵字第六三三號），本院認應行普通程序判決如左：
    主  文
甲○○未經許可持有刀械，科罰金新台幣貳萬元，罰金如易服勞役，以佰元（即新
台幣玖佰元）折算壹日，緩刑貳年。
扣案之十字弓壹枝、弓箭拾壹支，均沒收。
    事  實
一、甲○○於民國八十八年十二月間某日，在新竹縣芎林鄉某處公墓旁之垃圾堆中，
    見有十字弓一枝、弓箭十一支，即將之取回置於其位於新竹市○○○○路二六號
    前空地之貨櫃屋內，而未經許可持有該十字弓，嗣於八十九年一月二十三日下午
    九時三十分許，為警查獲因而偵知上情，並扣得十字弓一枝、弓箭十一支。
二、案經新竹市警察局第二分局移送台灣新竹地方法院檢察署檢察官偵查起訴。
    理  由
一、訊據被告甲○○固不否認有自八十八年十二月間某日，於前揭地點取得十字弓一
    枝、弓箭十一支後將之置於貨櫃屋內之事實，惟否認有違反槍砲彈藥刀械管制條
    例之行為，辯稱：伊是要將十字弓拆下賣破爛等語，然查：前揭事實，業據被告
    於警訊時、偵查中供述明確，而扣案之十字弓經本院當庭勘驗結果，認「扣案之
    十字弓及弓箭十一隻，均甚為乾淨，不似他人丟棄之物，且十字弓結構完整並無
    損壞，且十字弓準星處裝設有紅外線瞄準器，該紅外線瞄準器可開啟使用，請法
    警當庭試射結果（空發，未使用弓箭），可以擊發且供擊發力道甚強。」等情（
    本院八十九年五月十八日審判筆錄參見），況扣案之弓箭十一支均係木造，並非
    環保回收之物品，有該弓箭扣案可據，是被告所辯前詞，委不足採，此外，並有
    十字弓一枝、弓箭十一支扣案可資佐證，是本件事證已臻明確，被告犯行堪予認
    定。
二、核被告所為，係違反違反槍砲彈藥刀械管制條例第十四條第三項之未經許可持有
    刀械罪。公訴意旨認被告所為係違反槍砲彈藥刀械管制條例第十一條第四項之罪
    ，其起訴法條容有誤會，應予變更。爰審酌被告之素行、犯罪之動機、手段、所
    生之危害及犯罪後之態度等一切情狀，量處如主文所示之刑，並依法諭知罰金易
    服勞役之折算標準。末查：被告前未曾受有期徒刑以上刑之宣告等情，此有台灣
    高等法院被告全國前案紀錄表以及台灣新竹地方法院檢察署刑案資料查註紀錄表
    各一份附卷可稽，其因一時失慮，偶罹刑典，諒經此偵審科刑宣告之教訓，當已
    足資促使其有所警惕而無再犯之虞，本院因認前所宣告之刑，以暫不執行為適當
    ，爰併予宣告緩刑二年，以啟自新。另扣案之十字弓（木柄）一枝，為違禁物，
    而弓箭十一支則係供十字弓所用之物等情，業據被告供述明確，爰依照刑法第三
    十八條第一項第一款、第二款之規定沒收之。
三、據上論斷，應依刑事訴訟法第四百五十二條、第二百九十九條第一項前段、第三
    百條，槍砲彈藥刀械管制條例第十四條第三項，刑法第十一條前段、第四十二條
    第二項、第七十四條第一款、第三十八條第一項第一款、第二款，罰金罰鍰提高
    標準條例第二條，現行法規所定貨幣單位折算新台幣條例第二條，判決如主文。
本案經檢察官黃仁宏到庭執行職務。
中      華      民      國    八十九    年      六      月      一      日
                                台灣新竹地方法院刑事第二庭
              法      官    蘇    嘉    豐
右正本證明與原本無異。
如不服本判決，應於判決送達後十日內向本院提出上訴狀( 應附繕本 )，上訴於
臺灣高等法院。
                                    書  記  官    郭    廷    耀
中      華      民      國    八十九    年      六      月      一      日
附錄本案論罪科刑所適用法條全文：
槍砲彈藥刀械管制條例第十四條第三項：
未經許可，持有或意圖販賣而陳列刀械者，處一年以下有期徒刑、拘役或新臺幣五十
萬元以下罰金。


司法院資訊處製作；財團法人民間司法改革基金會備份。
